【裁判字號】    99,訴,1280
【裁判日期】    990709
【裁判案由】    損害賠償
【裁判全文】
臺灣板橋地方法院民事裁定              99年度訴字第1280號
原      告  甲○○
被      告  乙○○
上列當事人間請求損害賠償事件本院裁定如下：
    主  文
原告之訴駁回。
訴訟費用由原告負擔。
    理  由
一、按債務人對於支付命令於法定期間合法提出異議者，支付命
    令於異議範圍內失其效力，以債權人支付命令之聲請，視為
    起訴，民事訴訟法第519條第1項定有明文。又當事人不得就
    已起訴之事件，於訴訟繫屬中，更行起訴。民事訴訟法第25
    3條亦有明文，此即禁止重複起訴之原則。而所謂重複起訴
    之情形，係指：(一)前訴在訴訟繫屬中；(二)前後兩訴之當事人
    相同；(三)前後兩訴之訴訟標的相同；(四)前後兩訴所求判決之
    內容相同或正相反對或可以代用者而言。蓋已訴訟繫屬中之
    事件，如許就同一訴訟標的更行起訴者，不惟被告有重複防
    禦之煩，且審判重複在國家訴訟制度上亦屬浪費而無益，更
    有就同一事項而生相互矛盾之數裁判之虞，故法律特設禁止
    重複起訴之明文。如當事人就已起訴之事件，更行起訴者，
    法院不得為本案之辯論及裁判，應認後訴不合法，依民事訴
    訟法第249條第1項第7款以裁定駁回之。
二、本件原告起訴主張其於民國98年12月3日與被告簽訂不動產
    買賣契約書，約定最遲應於99年3月31日完成產權移轉登記
    完畢，孰知原告付清買賣總價款，該不動產竟於98年12月21
    日被本院假扣押查封登記在案，致產權無法移轉，經原告寄
    發存證信函催促被告處理解除該限制登記，被告迄今均置之
    不理。本件不動產買賣契約之未能履行，係因被告違約所致
    ，依「買賣契約書暨賠償責任」之規定，被告應給付原告新
    臺幣（下同）250萬元，及自起訴狀繕本送達翌日起至清償
    日止，按年息5%計算之利息。惟原告於99年5月31日提起本
    件訴訟之前，已先於99年4月14日依督促程序聲請臺灣臺北
    地方法院對被告核發支付命令，原告於支付命令聲請狀載稱
    ：「債務人乙○○於民國98年12月3日與聲請人（即原告）
    簽訂不動產買賣契約書，並約定最遲於民國99年3月31日完
    成產權移轉完畢並交屋，未料該不動產於98年12月21日被板
    橋假扣押查封登記，經聲請人寄發存證信函，催促其處理解
    除限制登記，至今均置之不理，依買賣契約書第11條違約暨
    賠償責任之規定，債務人理應負賠償總價款及其利息之責任
    」，請求標的及數量則為：「債務人應給付聲請人新臺幣壹
    仟壹佰肆拾萬元整，並至民國99年4月1日起至清償日止，按
    週年利率百分之六計算之利息」等語，臺灣臺北地方法院即
    於99年4月27日以99年度司促字第9129號准予核發支付命令
    ，嗣債務人即本件被告於99年5月12日依民事訴訟法第516條
    第1項之規定，於法定不變期間內對上開支付命令聲明異議
    ，揆諸上開規定，該支付命令即失其效力，同時以債權人即
    本件原告前支付命令之聲請，視為起訴，臺灣臺北地方法院
    再於99年5月27日以該訴違反兩造間不動產買賣契約書第12
    條第8項約定合意管轄之規定，裁定移送本院審理在案，有
    原告提出上開移轉管轄裁定影本乙件為證，復經本院向臺灣
    臺北地方法院調閱上開關於支付命付聲請狀、支付命令及民
    事聲明異議狀影本等件附卷可稽，且原告對於該訴迄今尚未
    具狀撤回（法院尚待走卷移送本院），亦有卷附本院公務電
    話紀錄可參。本院認為依原告前99年4月14日支付命令聲請
    狀所載內容，雖請求之金額高達1140萬元，與本件起訴請求
    250萬元尚有差距，惟本件起訴請求金額已在前支付命令聲
    請轉為起訴之請求範圍內，且原告所提起前後兩訴之當事人
    相同、起訴原因事實同一、訴訟標的法律關係均係依兩造所
    簽訂之不動產買賣契約書規定之約款（即第11條違約、解除
    契約暨賠償責任）請求損害賠償，應屬就同一法律關係重行
    起訴，揆諸前揭說明，原告本件後訴請求，應依民事訴訟法
    第249條第1項第7款規定，以裁定駁回之。
三、依民事訴訟法第249條第1項第7款、第95條、第78條裁定如
    主文。
中    華    民    國    99    年    7     月    9     日
                  民事第三庭    法  官  張紫能
以上正本係照原本作成
如對本裁定抗告須於裁定送達後10日內向本院提出抗告狀，並應
繳納抗告費新台幣1,000元整。
中    華    民    國    99    年    7     月    9     日
                            書記官  蔡佳容

司法院資訊處製作；財團法人民間司法改革基金會備份。
